【裁判字號】    99,訴,2043
【裁判日期】    990810
【裁判案由】    毒品危害防制條例
【裁判全文】
臺灣臺中地方法院刑事判決              99年度訴字第2043號
公  訴  人  臺灣臺中地方法院檢察署檢察官
被      告  甲○○
上列被告因違反毒品危害防制條例案件，經檢察官提起公訴（99
年度毒偵字第1368、1507、1828號），茲被告於準備程序中就被
訴事實為有罪之陳述，受命法官於聽取當事人之意見後，由本院
合議庭裁定由受命法官獨任進行簡式審判程序，判決如下：
    主    文
甲○○施用第一級毒品，累犯，處有期徒刑捌月。又施用第二級
毒品，累犯，處有期徒刑肆月。又施用第一級毒品，累犯，處有
期徒刑捌月。又施用第二級毒品，累犯，處有期徒刑肆月。又施
用第一級毒品，累犯，處有期徒刑捌月。又施用第二級毒品，累
犯，處有期徒刑肆月。應執行有期徒刑壹年拾月。
    犯罪事實及理由
一、本案之犯罪事實及證據，均引用檢察官起訴書之記載（如附
    件）。
二、按毒品危害防制條例第17條第1項規定，犯同條例第4條至第
    8條、第10條或第11條之罪，供出毒品來源，因而查獲其他
    正犯或共犯者，減輕或免除其刑。查本案被告雖於本院審理
    時供述：伊有於偵查中向檢察事務官供出其所施用之毒品來
    源係向綽號「阿南」之王文中所購買云云，惟查，臺灣臺中
    地方法院檢察署仕股檢察事務官曾於99年6月18日15時35分
    許，撥打電話予同署檢察官楊仕正詢問：「甲○○供稱其施
    用之毒品係向綽號『阿南』之王文中所購買一案（99年度他
    字第3113號，99年5月31日分案）是否已偵查終結？」乙情
    ，經該檢察官回覆：該案因查無明確證據，已於99年6月8日
    簽結等語，有臺灣臺中地方法院檢察署辦案公務電話紀錄表
    乙紙附卷足參（詳臺灣臺中地方法院檢察署99年度毒偵字第
    1828號偵查卷第27頁），是本案應無法援引毒品危害防制條
    例第17條第1項之規定，對被告所犯之各罪予以減輕其刑之
    寬典，附此敘明。
三、依刑事訴訟法第273條之1第1項、第299條第1項前段、第310
    條之2、第454條第1項、第2項，毒品危害防制條例第10條第
    1項、第2項、第23條第2項，刑法第11條前段、第47條第1項
    、第51條第5款，判決如主文。
四、如不服本判決，得於判決書送達之日起10日內，以書狀敘述
    理由，向本院提出上訴（須附繕本）。
中    華    民    國    99    年    8     月    10    日
                  刑事第十四庭    法  官  許月馨
以上正本證明與原本無異。
如不服本判決應於收受送達後10日內向本院提出上訴書狀，並應
敘述具體理由；其未敘述上訴理由者，應於上訴期間屆滿後20日
內向本院補提理由書（均須按他造當事人之人數附繕本）「切勿
逕送上級法院」。
                                  書記官  黃美雲
中    華    民    國    99    年    8     月    10    日
附錄本案論罪科刑法條全文
毒品危害防制條例第10條
施用第一級毒品者，處 6 月以上 5 年以下有期徒刑。
施用第二級毒品者，處 3 年以下有期徒刑。
附件：                                              師股
臺灣臺中地方法院檢察署檢察官起訴書                  仕股
                                    99年度毒偵字第1368號
                                    99年度毒偵字第1507號
                                    99年度毒偵字第1828號
    被      告  甲○○  男  41歲（民國○○年○ 月○○日生）
                        住臺中縣太平市○○里○○鄰○○路2
                          段129 巷20弄23號
                        （另案在臺灣臺中監獄臺中分監執行
                          中）
                        國民身分證統一編號：Ｚ000000000號
上列被告因違反毒品危害防制條例案件，業經偵查終結，認應提
起公訴，茲將犯罪事實及證據並所犯法條分敘如下：
        犯罪事實
一、甲○○前因施用毒品案件，經送觀察、勒戒後，認無繼續施
    用毒品之傾向，於民國89年3 月28日執行完畢釋放。復於同
    年間，再因施用第1、2級毒品案件，經法院裁定令入戒治處
    所施以強制戒治，並判處應執行有期徒刑1 年4 月確定。嗣
    於91、92年間，又因施用第1、2級毒品、竊盜、偽造文書等
    案件，經法院分別判處有期徒刑1 年2 月、1 年、2 年及6
    月確定。前開強制戒治部分，經停止戒治、撤銷停止戒治等
    程序，於92年4 月3 日期滿釋放；另上開各罪經減刑、更定
    其刑及接續執行後，於96年7 月16日執行完畢。詎仍不知悔
    改，復基於施用第1、2級毒品之各別犯意，分別為下列施用
    毒品之犯行：
  (一)於99年2 月1 日晚間7 時許，在臺中市○區○○街31號「國
    際旅社」208 室，以針筒注射之方式，施用第1 級毒品海洛
    因（以下簡稱海洛因）1 次；另於同日下午5 時許，在同一
    地點，以將甲基安非他命置於玻璃球內點火燒烤，待產生煙
    霧後再吸入體內之方式，施用第2 級毒品甲基安非他命（以
    下簡稱甲基安非他命）1 次。嗣於同日晚間9 時30分許，警
    方據報前往上址查緝其女友莊玉蓮（另案偵辦）所涉毒品犯
    罪時，甲○○亦剛好到場，經將其帶回警局調查並採尿送驗
    ，結果呈嗎啡及甲基安非他命陽性反應，而查獲上情（99年
    度毒偵字第1507號）。
  (二)於99年2 月22日晚間11時許，在臺中縣太平市○○○路之某
    加油站廁所內，以針筒注射之方式，施用海洛因1 次；另於
    施用完畢約5 分鐘後，在同一地點，以將甲基安非他命置於
    鋁箔紙上點火燒烤，待產生煙霧後再吸入體內之方式，施用
    甲基安非他命1 次。嗣於同年月23日晚間7 時許，因涉嫌竊
    盜案件，為警通知到案說明，經徵得其同意後採尿送驗，結
    果呈嗎啡及甲基安非他命陽性反應，而查獲上情（99年度毒
    偵字第1828號）。
  (三)於99年2 月25日晚間7 時許，在其停放在臺中市○○○街某
    公園旁之自用小客車內，以針筒注射之方式，施用海洛因1
    次；另於同年月24日晚間9 時許，在其位於臺中縣太平市之
    租屋處，以將甲基安非他命置於鋁箔紙上點火燒烤，待產生
    煙霧後再吸入體內之方式，施用甲基安非他命1 次。嗣於同
    年月25日晚間9 時50分許，在臺中市○區○○街與東英七街
    口，為警攔檢盤查，經徵得其同意後，隨同員警返回警局接
    受調查並採尿送驗，結果呈嗎啡及甲基安非他命陽性反應，
    而查獲上情（99年度毒偵字第1368號）。
二、案經臺中市警察局第三分局及第五分局報告偵辦。
        證據並所犯法條
一、證據清單：
   ┌───┬─────────┬───────────┐
   │編  號│證   據   名   稱 │ 待    證    事    實 │
   ├───┼─────────┼───────────┤
   │  一  │被告甲○○警詢時及│坦承於上揭時、地，分別│
   │      │偵查中之自白      │施用海洛因及甲基安非他│
   │      │                  │命之事實。            │
   ├───┼─────────┼───────────┤
   │  二  │臺中市警察局第三分│檢體編號Ｚ0000000000 尿│
   │      │局委託驗尿液代號與│液檢驗結果呈嗎啡及甲基│
   │      │真實姓名對照表、中│安非他命陽性反應之事實│
   │      │山醫學大學附設醫院│。                    │
   │      │檢驗科藥物檢測中心│                      │
   │      │出具之尿液檢驗報告│                      │
   │      │（99年度毒偵字第  │                      │
   │      │1507號）          │                      │
   ├───┼─────────┼───────────┤
   │  三  │臺中市警察局第五分│檢體編號E-02-18-01尿液│
   │      │局委託尿液檢驗代號│檢驗結果呈嗎啡及甲基安│
   │      │與真實姓名對照表、│非他命陽性反應之事實。│
   │      │中山醫學大學附設醫│                      │
   │      │院檢驗科藥物檢測中│                      │
   │      │心出具之尿液檢驗報│                      │
   │      │告（99年度毒偵字第│                      │
   │      │1828號）          │                      │
   ├───┼─────────┼───────────┤
   │  四  │臺中市警察局第三分│檢體編號Ｚ0000000000 尿│
   │      │局委託尿液檢驗代號│液檢驗結果呈嗎啡及甲基│
   │      │與真實姓名對照表、│安非他命陽性反應之事實│
   │      │中山醫學大學附設醫│。                    │
   │      │院檢驗科藥物檢測中│                      │
   │      │心出具之尿液檢驗報│                      │
   │      │告（99年度毒偵字第│                      │
   │      │1368號）          │                      │
   ├───┼─────────┼───────────┤
   │  五  │本署刑案資料查註紀│被告於89年3 月28日初犯│
   │      │錄表、全國施用毒品│經觀察、勒戒執行完畢釋│
   │      │案件紀錄表        │放後，5 年內曾因再犯毒│
   │      │                  │品危害防制條例第10條之│
   │      │                  │罪，經強制戒治及追訴處│
   │      │                  │罰，本件施用毒品之犯行│
   │      │                  │，已不合於同條例第20條│
   │      │                  │第3 項「5 年後再犯」之│
   │      │                  │規定，自毋庸再重新施予│
   │      │                  │觀察、勒戒之處遇程序，│
   │      │                  │而應直接追訴處罰（最高│
   │      │                  │法院97年度第5 次刑事庭│
   │      │                  │會議決議參照）。      │
   └───┴─────────┴───────────┘
二、核被告所為，係犯毒品危害防制條例第10條第1 項之施用第
    1 級毒品，及同條第2 項之施用第2 級毒品等罪嫌。被告先
    後多次施用海洛因及甲基安非他命之犯行，犯意各別，請予
    分論併罰。又被告有犯罪事實欄所載之論罪科刑執行情形，
    有本署刑案資料查註紀錄表附卷可參。其於有期徒刑執行完
    畢後，5 年內故意再犯本件有期徒刑以上之罪，為累犯，請
    依刑法第47條第1 項之規定，加重其刑。
三、依毒品危害防制條例第23條第2 項、刑事訴訟法第251 條第
    1 項提起公訴。
    此  致
臺灣臺中地方法院
中    華    民    國    99    年    6     月    24    日
                              檢察官  王  文  和
本件正本證明與原本無異
中    華    民    國    99    年    7     月    2     日
                              書記官  賴  光  瑩
所犯法條：
毒品危害防制條例第10條第1 項、第2 項
施用第一級毒品者，處 6 月以上 5 年以下有期徒刑。
施用第二級毒品者，處 3 年以下有期徒刑。

司法院資訊處製作；財團法人民間司法改革基金會備份。
